臺灣板橋地方法院刑事判決　　　　　　　　　　　　九十一年度訴字第一○四○號
　　公　訴　人　臺灣板橋地方法院檢察署檢察官
　　被　　　告　子○○
右列被告因竊盜案件，經檢察官提起公訴（九十一年度偵字第四三九八號、四五五四
號），本院判決如左：
    主  文
子○○連續竊盜，累犯，處有期徒刑壹年。扣案鑰匙貳支沒收之。
    事  實
一、子○○曾因竊盜、違反肅清煙毒條例、槍砲彈藥刀械管制條例等案件，於民國八
    十六年五月十二日，經本院以八十五年度訴字第二八四三號判處有期徒刑二年確
    定，於八十七年八月十七日假釋出監，嗣於八十七年十二月十八日縮刑期滿未經
    撤銷假釋而視為執行完畢。詎其仍不知悔改，仍意圖為自己不法之所有，基於竊
    盜之概括犯意，在如附表所示之時地，以自備鑰匙開啟車門啟動引擎竊取車輛或
    以自備鑰匙開啟車門侵入車內竊取車內財物之方式，竊取如附表所示之財物（犯
    罪時間、地點、方式、被害人及所竊得財物，均詳如附表所示），得手後，供其
    日常使用或代步之用。嗣於九十一年二月二十一日二十一時三十分許，在臺北縣
    新莊市○○路萬安公園內，因妨害兵役法案件經本院發布通緝而經警以通緝犯身
    份當場逮捕，同日二十三時許，警方持本院核發之搜索票，搜索其位於臺北縣新
    莊市○○街九五巷三弄五號二樓住處時，當場起出謝進財之行車執照乙枚，丙○○之行車執照乙枚、殘障手冊乙本，楊享志、辰○、卯○○、丁○○、己○○之
    駕照各乙枚，並扣得其所有用以竊取上開物品所用之鑰匙二支。子○○並隨即帶
    同警方前往同市○○路與裕民街口，尋獲其所竊得車號ＢＣ－○八一二號自用小
    客車乙輛。後於九十一年二月二十五日，經警借提訊問時又帶同警方前往同市○○街九五巷十三號前，尋獲其竊得車號ＡＸ－○一五七號自用小客車乙輛，警方
    並在該車內起出其所竊取之辛○○身分證、駕照各乙枚，黃珍珍之器官捐贈卡乙
    枚等物，始偵知上情。其餘子○○竊得之車輛、證件及財物，則隨地棄置迄未尋
    獲。
二、案經臺北縣政府警察局新莊分局移送臺灣板橋地方法院檢察署檢察官偵查起訴。
    理  由
一、右揭犯罪事實，業據被告子○○於警偵訊及本院審理時自白不諱（詳臺灣板橋地
    方法院檢察署九十一年度偵字第四三九八號偵查卷宗第七頁反面至第八頁反面、
    、第四六頁及其反面、九十一年度偵字第四五五四號偵查卷宗第四頁反面至第五
    頁反面、第二十頁反面、本院九十一年七月二日審判筆錄），並經告訴人丙○○
    、乙○○、壬○○、丑○○、辛○○、癸○○、證人卯○○、寅○○、己○○、
    丁○○、辰○、戊○○、謝進財（嗣更名為巳○○）、甲○○之妻庚○○於警訊
    或本院調查、審理中證述綦詳（詳臺灣板橋地方法院檢察署九十一年度偵字第四
    三九八號偵查卷宗第十頁至第十七頁、九十一年度偵字第四五五四號偵查卷宗第
    六頁至第八頁、第三五頁至第三七頁、本院九十一年六月十三日訊問筆錄、九十
    一年七月二日審判筆錄），復有卯○○、寅○○、己○○、丁○○、辰○、謝進
    財、丙○○、乙○○、辛○○、癸○○出具之臺北縣（政府）警察局贓物認領保
    管單十紙，辛○○身分證、駕照、癸○○器官捐贈同意卡影本各乙枚，車籍作業
    系統－查詢認可資料乙紙，車輛竊盜、車牌失竊資料個別查詢報表－查詢車輛認
    可資料三紙、臺北縣（政府）警察局車輛失竊受理報案單乙紙在卷可稽（附於臺
    灣板橋地方法院檢察署九十一年度偵字第四三九八號偵查卷宗第十八頁至第二四
    頁、九十一年度偵字第四五五四號偵查卷宗第九頁、第十二頁至第十六頁、第三
    八頁至第四一頁）。此外復有被告自承係其所有用以竊取上開財物所用之鑰匙二
    支扣案可資憑證（詳臺灣板橋地方法院檢察署九十一年度偵字第四三九八號偵查
    卷宗第七頁反面、第四六頁反面、本院九十一年七月二日審判筆錄）。綜上，本
    件事證明確，被告犯行洵堪認定，應依法論科。
二、核被告如附表編號一至十四所為，皆係犯刑法第三百二十條第一項之竊盜罪。其
    先後十四次竊盜犯行，時間緊接，犯罪構成要件相同，顯係基於概括犯意反覆為
    之，為連續犯，應依同法第五十六條之規定論以一罪並加重其刑。又查被告曾因
    竊盜、違反肅清煙毒條例、槍砲彈藥刀械管制條例等案件，於八十六年五月十二
    日，經本院以八十五年度訴字第二八四三號判處有期徒刑二年確定，嗣於八十七
    年八月十七日假釋出監，指揮書執畢日期為八十七年十二月十八日未經撤銷假釋
    而視為執行完畢，有臺灣高等法院檢察署刑案紀錄簡覆表乙紙在卷可按，其於受
    有期徒刑執行完畢後，五年以內再犯有期徒刑以上刑之本罪，為累犯，應依刑法
    第四十七條之規定加重其刑，並遞加之。爰審酌被告於九十一年二月短短一月間
    ，即連續為十四次竊盜犯行，對社會治安所生之危害非小，惟坦承犯行之犯後態
    度，兼衡其竊得財物之價值、犯罪動機、目的、手段等一切情狀，量處如主文所
    示之刑。至扣案之鑰匙二支，係被告所有供竊盜所用之物，業據被告供承在卷，
    併依刑法第三十八條第一項第二款之規定宣告沒收之。
三、至公訴人固認被告反覆犯竊盜罪，顯有犯罪之習慣，請併予諭知於刑之執行前令
    入勞動場所強制工作云云。惟查：本件被告雖連續行竊十四次，然有犯罪習慣與
    連續犯仍有不同，乃前者係指對於犯罪已為日常之惰性行為，而所犯之罪名為何
    ，則非所問；後者，則係為基於一個概括之犯意，連續犯同一之罪名；且前者係
    一種犯罪之習性，後者係一種犯罪之態樣，故有犯罪習慣並非當然為連續犯，而
    連續犯亦不能當然認為有犯罪習慣而致然，最高法院七十年度臺上字第七九三號
    判決、七十三年度臺上字第九八一號判決、七十六年度臺上字第六五八號判決意
    旨可資參照。是查，被告於最近五年內，未曾有任何竊盜之犯罪紀錄，僅有於八
    十五年七月二十五日、十月七日，竊取被害人陳奕洲、宮兆鈞所有之自用小客車
    之二次竊盜犯行，前開二次竊盜犯行，嗣於八十六年五月十二日，經本院以八十
    五年度訴字第二八四三號判處有期徒刑八月確定，有本院八十五年度訴字第二八
    四三號刑事判決乙份（附於本院卷內）及前開臺灣高等法院檢察署刑案紀錄簡覆
    表乙紙在卷足參，既被告於最近五年內均無竊盜之犯罪紀錄，足認被告尚無犯罪
    之習慣，依前開說明，自難以被告有連續多次之竊盜行為，即逕認被告係有犯罪
    之習慣，職是，本院認尚無依竊盜犯贓物犯保安處分條例第三條第一項第一款規
    定，併予宣告於刑之執行前，令入勞動場所強制工作之必要，附此敘明。
據上論斷，應依刑事訴訟法第二百九十九條第一項前段，刑法第五十六條、第三百二
十條第一項、第四十七條、第三十八條第一項第二款，罰金罰鍰提高標準條例第一條
前段，判決如主文。
本案經檢察官黃明絹到庭執行職務。
中      華      民      國      九十一      年      七    月    十六    日
                                  臺灣板橋地方法院刑事第四庭
                                          法  官  游  秀  雯
右正本證明與原本無異。
如不服本判決，應於判決送達後十日內，向本院提出上訴狀。
                                          書記官  張  玉  如
中      華      民      國      九十一      年      七    月    十七    日
附錄本案論罪科刑法條全文：
刑法第三百二十條
意圖為自己或第三人不法之所有，而竊取他人之動產者，為竊盜罪，處五年以下有期
徒刑、拘役或五百元以下罰金。
意圖為自己或第三人不法之利益，而竊佔他人之不動產者，依前項之規定處斷。
前二項之未遂犯罰之。
附表
┌──┬─────┬───────────┬───┬──────────┐
│編號│犯罪時間  │犯罪地點及方式        │被害人│竊得財物            │
│    │九十一年  │臺北縣                │      │                    │
├──┼─────┼───────────┼───┼──────────┤
│一  │二月八日  │新莊市○○街裕民國小旁│謝進財│ＢＣ－○九一二號自用│
│    │凌晨      │以自備鑰匙開啟車門啟動│嗣更名│小客車及置放其內謝進│
│    │          │引擎竊取之            │為謝雲│財所有之行車執照乙枚│
│    │          │                      │強    │                    │
├──┼─────┼───────────┼───┼──────────┤
│二  │二月十三日│中和市○○路一五四巷口│辰○  │駕照乙枚            │
│    │十九時至二│以自備鑰匙開啟車門侵入│      │                    │
│    │十時許之間│車號ＣＥ－七九五一號自│      │                    │
│    │（起訴書誤│用小客車內竊取        │      │                    │
│    │載為二月二│                      │      │                    │
│    │十一日二十│                      │      │                    │
│    │三時許）  │                      │      │                    │
├──┼─────┼───────────┼───┼──────────┤
│三  │二月十四日│中和市○○街一○○巷六│己○○│駕照、提款卡各乙枚及│
│    │上午七時許│弄六號前              │      │零錢（數目不詳，此部│
│    │          │以自備鑰匙開啟車門侵入│      │分起訴書漏載）      │
│    │          │車號ＢＸ－四八七六號自│      │                    │
│    │          │用小客車內竊取        │      │                    │
├──┼─────┼───────────┼───┼──────────┤
│四  │二月十四日│新莊市○○路七四六巷四│庚○○│ＧＨ－七八七三號自用│
│    │上午九時許│十三號前              │之夫林│小客車              │
│    │          │以自備鑰匙開啟車門啟動│坤生（│                    │
│    │          │引擎竊取之            │起訴書│                    │
│    │          │                      │誤載為│                    │
│    │          │                      │庚○○│                    │
│    │          │                      │）    │                    │
├──┼─────┼───────────┼───┼──────────┤
│五  │二月十四日│新莊市○○街四二巷巷內│寅○○│零錢（數目不詳）、駕│
│    │上午十時許│以自備鑰匙開啟車門侵入│      │照乙枚及高速公路回數│
│    │          │車號ＴＧ－二六四一號自│      │票（此部分起訴書漏載│
│    │          │用小客車內竊取        │      │）                  │
├──┼─────┼───────────┼───┼──────────┤
│六  │二月十四日│新莊市○○街          │癸○○│身分證、金融卡、信用│
│    │十二時許  │以自備鑰匙開啟車門侵入│（起訴│卡、器官捐贈同意卡各│
│    │          │車號ＧＤ－八二○五號自│書誤載│乙枚                │
│    │          │用小客車內竊取        │為黃珍│                    │
│    │          │                      │珍）  │                    │
├──┼─────┼───────────┼───┼──────────┤
│七  │二月十四日│新莊市○○路一五二巷口│丙○○│行車執照乙枚、殘障手│
│    │二十時許（│以自備鑰匙開啟車門侵入│      │冊乙本              │
│    │起訴書誤載│車號五Ｎ－一八七一號自│      │                    │
│    │為二月二十│用小客車內竊取        │      │                    │
│    │日二十時許│                      │      │                    │
│    │）        │                      │      │                    │
├──┼─────┼───────────┼───┼──────────┤
│八  │二月十五日│新莊市○○路七六四巷巷│丁○○│駕照乙枚            │
│    │凌晨      │口                    │      │                    │
│    │          │以自備鑰匙開啟車門侵入│      │                    │
│    │          │車號ＩＭ－一八七一號自│      │                    │
│    │          │用小客車內竊取        │      │                    │
├──┼─────┼───────────┼───┼──────────┤
│九  │二月十五日│新莊市○○路七四六巷六│丑○○│ＥＧ－四四一五號自用│
│    │上午七時許│十號前                │      │小客車              │
│    │          │以自備鑰匙開啟車門啟動│      │                    │
│    │          │引擎竊取之            │      │                    │
├──┼─────┼───────────┼───┼──────────┤
│十  │二月十五日│樹林市○○街三六巷六號│乙○○│ＡＸ－○一五七號自用│
│    │上午十時許│前                    │      │小客車              │
│    │          │以自備鑰匙開啟車門啟動│      │                    │
│    │          │引擎竊取之            │      │                    │
├──┼─────┼───────────┼───┼──────────┤
│十  │二月十六日│桃園縣龜山鄉○○○街五│辛○○│身分證、駕照各乙枚  │
│一  │上午十時許│號前                  │      │                    │
│    │          │以自備鑰匙開啟車門侵入│      │                    │
│    │          │車號Ｌ九－三四七五號自│      │                    │
│    │          │用小客車內竊取        │      │                    │
├──┼─────┼───────────┼───┼──────────┤
│十  │二月十七日│新莊市○○街一一五號前│卯○○│駕照乙枚、電話線接頭│
│二  │凌晨      │以自備鑰匙開啟車門侵入│      │一千組              │
│    │          │車號ＣＥ－一三七九號自│      │                    │
│    │          │用小客車內竊取        │      │                    │
├──┼─────┼───────────┼───┼──────────┤
│十  │二月十七日│新莊市○○街一三四巷口│壬○○│ＥＢ－二三六一號自用│
│三  │十五時許  │以自備鑰匙開啟車門啟動│      │小客車              │
│    │          │引擎竊取之            │      │                    │
├──┼─────┼───────────┼───┼──────────┤
│十  │二月二十一│樹林市○○街十四巷口  │戊○○│現金新台幣二百元    │
│四  │日十八時三│以自備鑰匙開啟車門侵入│      │                    │
│    │十分許（起│車號Ｗ三－八四六○號自│      │                    │
│    │訴書誤載為│用小客車內竊取        │      │                    │
│    │十六時三十│                      │  │                    │
│    │分許）    │                      │      │                    │
└──┴─────┴───────────┴───┴──────────┘
